【裁判字號】    90,易,2711
【裁判日期】    901205
【裁判案由】    竊盜
【裁判全文】
臺灣板橋地方法院刑事判決                          九十年度易字第二七一一號
    公  訴  人  臺灣板橋地方法院檢察署檢察官
    被      告  乙○○
右列被告因竊盜案件，經檢察官提起公訴 (九十年度偵字第一九四三號)，本院判決
如左：
    主  文
乙○○連續竊盜，處有期徒刑肆月，如易科罰金，以佰元折算壹日。
    事  實
一、乙○○於民國八十五年八月間受坐落台北縣中和市○○路三十六巷二之二號民強
    商店負責人甲○○僱傭，擔任送貨司機，負責運送貨物及收取客戶即時交付之貨
    款。詎乙○○竟意圖為自己不法所有之概括犯意，自八十六年四月十五日起至同
    年月二十日止（公訴人誤載為自八十六年十二月起至翌年十月止），趁其至民強
    商店位於中和市○○路四四六號倉庫取貨時，輪流管理倉庫之江明珠或林朱金女
    清點飲料後返回二樓辦公室不注意之際，連續竊取二、三箱不等為甲○○所有而
    由江明珠、林朱金女看管持有置於倉庫一樓之飲料，前後總計竊得二百餘箱（約
    價值新台幣十萬元）。得手後，並將所竊之飲料以低價販售予客戶牟利。嗣經甲
    ○○清點貨物時發覺有異，向客戶查詢後始知上情。
二、案經甲○○訴請臺灣板橋地方法院檢察署檢察官偵查起訴。
    理  由
一、訊據被告乙○○坦承於右揭時、地多次竊取告訴人甲○○前開飲料無誤，核與告
    訴人所述情節相符，並經證人江明珠、林朱金女於偵查中分別證述：倉庫貨品確
    有遭竊短少等情屬實（見台灣板橋地方法院檢察署九十年度偵字第一九四三號卷
    第十七頁背面、第三十九頁背面），復有被告於犯行為告訴人發覺後，於八十六
    牛五月十八日自書之切結書影本一紙及為賠償告訴人損失而開立之五紙本票附於
    偵查卷可憑（見同署九十年度他字第一七六號卷第三至六頁）。雖被告辯稱所竊
    金額未達十萬元，切結書上之金額係應告訴人要求而填寫云云，惟為告訴人所否
    認，且該切結書係被告於自由意識下簽立一節，亦據證人林朱金女於前述偵查中
    到場證述明確，是被告所辯，顯係避重就輕之詞，不足採信。事證明確，其犯行
    堪以認定，應予依法論科。
二、被告意圖為自己不法之所有，多次竊取告訴人之動產，核其所為係犯刑法第三百
    二十條第一項之竊盜罪。其先後多次犯行，時間緊接，犯罪構成要件相同，顯係
    基於概括犯意反覆為之，應依連續犯規定論以一罪，並依法加重其刑。爰審酌被
    告時值壯年，竟竊取他人物品，不知上進；惟犯罪後態度尚佳、曾試圖與告訴人
    和解等一切情狀，量處如主文所示之刑，以示懲儆。末查被告行為後，刑法第四
    十一條業於九十年一月四日經立法院修正通過，並經總統於九十年一月十日公布
    ，而於同年一月十二日生效施行，比較新舊法之規定，以裁判時之新法較有利於
    被告，依刑法第二條第一項前段規定，應適用裁判時修正後之刑法第四十一條第
    一項規定，並諭知易科罰金之折算標準。
據上論斷，應依刑事訴訟法第二百九十九條第一項前段，刑法第二條第一項前段、第
五十六條、第三百二十條第一項、第四十一條第一項前段，罰金罰鍰提高標準條例第
一條前段、第二條，判決如主文。
本案經檢察官壽勤偉到庭執行職務。
中    華    民    國      九十      年    十二        月        五    日
                                     臺灣板橋地方法院刑事第五庭
                                         法  官 林玫君
右正本證明與原本無異
如不服本判決應於送達後十日內向本院提出上訴狀
                                         書記官 許清秋
中    華    民    國      九十      年    十二        月        六    日
附錄本案論罪科刑法條全文
刑法第三百二十條
意圖為自己或第三人不法之所有，而竊取他人之動產者，為竊盜罪，處五年以下有期
徒刑、拘役或五百元以下罰金。
意圖為自己或第三人不法利益，而竊佔他人之不動產者，依前項之規定處斷。
前二項之未遂犯罰之。


司法院資訊處製作；財團法人民間司法改革基金會備份。
